ACORDAO-COMPLETO-2370726

ACÓRDÃO DE RELAÇÃO

ACÓRDÃO DE RELAÇÃO 9043/2019 ATA 32/2019 - PRIMEIRA CÂMARA

Acórdão 9043/2019-TCU-Primeira Câmara
1. Processo TC-Processo 035.968/2016-8 (PEDIDO REEXAME EM REPRESENTAÇÃO) 
	1.1. Recorrentes: Diretoria Executiva do Fundo Nacional de Saúde e Departamento Nacional de Auditoria do SUS
	1.2. Órgão/Entidade: Prefeitura Municipal de Quijingue - BA
	1.3. Relator: Ministro Benjamin Zymler
	1.4. Representante do Ministério Público: Procurador Rodrigo Medeiros de Lima
	1.5. Relator da deliberaão recorrida: Ministro-Substituto Augusto Sherman Cavalcanti
	1.6. Unidades Técnicas: Secretaria de Recursos (SERUR) ; Secretaria de Controle Externo da Saúde (SecexSaude) .
	1.7. Representação legal: não há.
	1.8. Determinações/Recomendações/Orientações: 
	VISTOS e relacionados estes autos de pedidos de reexame interpostos contra o Acórdão 2022/2017-TCU-Primeira Câmara, proferido em representação oriunda do Departamento Nacional de Auditoria do Sistema Único de Saúde (Denasus) com a finalidade de cientificar o TCU a respeito do descumprimento, pela Secretaria Municipal de Saúde de Quijingue/BA, de Termo de Ajuste Sanitário (TAS) ,
	Considerando que, mediante o acórdão impugnado, não houve julgamento de irregularidade de contas, aplicação de débito ou multa, expedição de determinação nem qualquer uma das sanções previstas na Lei 8.443/92, 
	Considerando que a decisão recorrida limitou-se à expedição de comunicações para o Ministério da Saúde com a finalidade de adoção de medidas de recomposição do erário de competência do órgão,
Considerando que a expedição de comunicação por parte do TCU não gera qualquer sucumbência aos seus jurisdicionados, ante seu caráter não impositivo, 
Considerando que o interesse jurídico deve se traduzir necessariamente numa melhoria da situação jurídica dos recorrentes,
	Considerando que, ante a inexistência de sucumbência, não há interesse recursal,
	Considerando que a ausência de interesse não permite que se entenda preenchido os requisitos de admissibilidade recursal,
	Considerando os pareceres uniformes emitidos nos autos pela Secretaria de Recursos desta Corte e pelo Ministério Público junto ao TCU, no sentido de não conhecer dos presentes recursos,
	ACORDAM os Ministros do Tribunal de Contas da União, reunidos em Sessão da 1ª Câmara, por unanimidade, de acordo com o art. 48 da Lei 8.443/1992 3 e § 3º e inciso IV, alínea 'b' do art. 143 do Regimento Interno do TCU, em:
	1.8.1. não conhecer do Ofício 5.160/2017/DIAN/DEFNS/SE/MS (peça 13) , de 18/5/2017 como recurso;
	1.8.2. conhecer como meras informações sobre o atendimento da letra "b" do Acórdão 2022/2017-TCU-Primeira Câmara os demais expedientes encaminhados ao Tribunal pelo Departamento Nacional de Auditoria do Sistema Único de Saúde (peças 15, 19, 24 e 25) e pela diretoria-executiva do Fundo Nacional de Saúde (peça 29) ;
	1.8.3. alertar o Ministério da Saúde sobre a necessária observância dos entendimentos firmados por meio dos subitens 9.3.1 e 9.3.5.2. do Acórdão 1072/2017-TCU-Plenário para a celebração de Termo de Ajuste Sanitário (TAS) ;
1.8.4. esclarecer ao Ministério da Saúde e à Advocacia-Geral da União que:
	1.8.4.1. o fato que deve justificar a eventual proposta de medida extrajudicial ou de ação judicial de ressarcimento é a irregularidade cometida pelo município de Quijingue/BA, qual seja, o cadastro de profissional inexistente em Programa de Saúde da Família no exercício de 2009, e não o descumprimento do Termo de Ajuste Sanitário (TAS) , firmado em 23/11/2010, entre a secretaria municipal de Saúde de Quijingue/BA e o ministério;
	1.8.5. dar ciência da desta deliberação à prefeitura municipal de Quijingue/BA, ao Departamento Nacional de Auditoria do Sistema Único de Saúde (Denasus) , ao Fundo Nacional de Saúde (FNS) , à secretaria-executiva do Ministério da Saúde e à Advocacia-Geral da União (AGU) .

Primeira Câmara

Prefeitura Municipal de Quijingue - BA

BENJAMIN ZYMLER

não há.

Procurador Rodrigo Medeiros de Lima

REPRESENTAÇÃO (REPR)

Secretaria de Recursos (SERUR); Secretaria de Controle Externo da Saúde (SecexSaude).